---
title: "Equipe DataViz"
subtitle: Orientadores e Monitores que passaram na historia do DataViz
format: 
  html: 
    include-after-body: _footer.html
title-block-banner: "#4a8fc1"
title-block-banner-color: body
---

```{r setup}
#| include: false
knitr::opts_chunk$set(echo = FALSE)
```

```{r}
#| include: false
library(htmltools)
source("../R/functions.R")
```


### Orientadores:  

- Elaborar cronograma de atividades
- Auxiliar o desenvolvimento do monitor 
- Melhorar o desenvolvimento academico para a disciplina visualização de dados 

### Monitores:

- Preparar e elaborar conceitos e práticas de visualização de dados no R
- Desenvolver workshops 
- Ajudar no desenvolvimento academico na disciplina visualização de dados

# Time do DataViz

*Click nas fotos para ver o perfil individual*
```{r}
#| echo: false
tags$div(class = "row",# Create a row for 3 team-member cards
         
create_team_card(
  person_page = "rafael_erbisti/index.html",
  img_src = "../Imagens/orientadores/rafael_erbisti.jpg",
  name = "Rafael Erbisti",
  text = "Orientador"
),
create_team_card(
  person_page = "guilherme_veloso/index.html",
  img_src = "../Imagens/orientadores/guilherme_veloso.jpg",
  name = "Gruilherme Veloso",
  text = "Orientador"
)
)
tags$div(class = "row", # Create a row for 3 team-member cards
         
create_team_card(
  person_page = "Leonardo_vinicius/index.html",
  img_src = "../Imagens/monitores/Leonardo_vinicius.jpg",
  name = "Leonardo Vinicius",
  text = "Monitor"
),
create_team_card(
  person_page = "Buyan_Amanda/index.html",
  img_src = "../images/people/amanda.jpg",
  name = "Ana Li",
  text = "Monitora"
),
create_team_card(
  person_page = "Seers_Juliet/index.html",
  img_src = "../images/people/juliet.jpg",
  name = "Gabriel Gonçalves",
  text = "Monitor"
)
)
```

